臺灣臺北地方法院小額民事判決
                                   111年度北小字第3463號
原    告  李德林  


被    告  羅珮婷  

上列當事人間侵權行為損害賠償事件，本院於民國111年9月6日
言詞辯論終結，判決如下：
    主   文
原告之訴及假執行之聲請均駁回。
訴訟費用新臺幣壹仟元由原告負擔。
    事實及理由
一、原告主張：被告於不詳時間、地點，將其使用之臺灣新光商
    業銀行帳號000-0000000000000號帳戶（下稱系爭帳戶）金
    融卡，交付某詐騙集團成員，作為詐欺取財犯罪收受贓款之
    工具。嗣該詐騙集團成員假冒為香港曼迪斯貿易公司之職員
    「王思慧」、「趙立業」，於民國109年5月間向原告佯稱可
    投資購買商品轉售牟利，致原告信以為真，而於109年7月14
    日匯款新臺幣（下同）8萬元至系爭帳戶內，原告受被告詐
    騙而受有損害8萬元，原告因被告之侵權行為而受有損害，
    被告應負侵權行為損害賠償責任，依民法第184條第1項前段
    、第185條、第197條第2項、第179條規定，被告應給付原告
    8萬元等語。並聲明：1.被告應給付原告8萬元，及自起訴狀
    繕本送達翌日起至清償日止，按年息百分之5計算之利息。2
    .願供擔保請准宣告假執行。
二、被告則以：被告在蝦皮、奇摩等網站上販賣家電用品，故被
    告的帳號有刊登在網站上，原告匯款進系爭帳戶後，有人向
    被告表示已經匯款8萬元要來取貨，被告就把電視機交給該
    人取走了，被告也是受騙，這是三方詐騙。被告沒有將系爭
    帳戶及金融卡交給別人使用等語，資為抗辯。並聲明：原告
    之訴駁回。
三、得心證之理由：
　㈠按因故意或過失，不法侵害他人之權利者，負損害賠償責任
    ；數人共同不法侵害他人之權利者，連帶負損害賠償責任，
    民法第184條第1項前段、第185條第1項前段分別定有明文。
    次按當事人主張有利於己之事實者，就其事實有舉證之責任
    ，民事訴訟法第277條前段有明文規定。而侵權行為之成立
    ，須行為人因故意過失不法侵害他人權利，亦即行為人之行
    為須具備歸責性、違法性，並不法行為與損害間有因果關係
    ，始能成立，且主張侵權行為損害賠償請求權之人，對於侵
    權行為之成立要件應負舉證責任（最高法院100年度台上字
    第328號判決要旨參照）。又侵權行為，須以故意或過失不
    法侵害他人之權利為要件。關於侵權行為賠償損害之請求權
    ，以受有實際損害為成立要件，若絕無損害亦即無賠償之可
    言。損害賠償之債，以有損害之發生及有責任原因之事實，
    並二者之間，有相當因果關係為成立要件。故原告所主張損
    害賠償之債，如不合於此項成立要件者，即難謂有損害賠償
    請求權存在（最高法院著有17年上字第35號、19年上字第36
    3號、48年台上字第481號判例可資參照）。復按民事訴訟如
    係由原告主張權利者，應先由原告負舉證之責，若原告先不
    能舉證，以證實自己主張之事實為真實，則被告就其抗辯事
    實即令不能舉證，或其所舉證據尚有疵累，亦應駁回原告之
    請求（最高法院著有17年上字第917號判例可資參照）。
　㈡本件原告雖主張其受被告詐騙致受有8萬元之損害，而依侵權行為之法律關係，請求被告賠償，但被告否認有何詐騙或幫助詐欺之行為，亦否認有將系爭帳戶金融卡交付某詐騙集團成員使用，並以上揭情詞置辯，原告自應就其主張被告故意不法侵害原告之權利、原告所受損害與被告不法侵害行為間有相當因果關係等有利於己之事實，負舉證之責。惟查，原告提出之郵政跨行匯款申請書僅能證明原告曾於109年7月14日匯款8萬元至系爭帳戶（見本院卷第19頁），又原告提出之臺灣臺北地方檢察署111年2月7日函則記載「…被告羅珮婷前經指訴於109年7月將其使用之臺灣新光商業銀行帳戶提供詐欺犯罪組織成員作為詐欺取財犯罪收受贓款之工具…，經本署分110年度偵字第6237號案，並由本署檢察官於110年3月7日偵查終結，以被告應係三角詐欺犯罪遭利用之人，被告並無詐欺或幫助詐欺之犯罪故意，認被告之犯罪嫌疑不足而為不起訴之處分…確定…」（見本院卷第17至18頁），均不能證明被告有不法侵害原告權利之行為。另參以臺灣臺北地方檢察署檢察官110年度偵字第6237號不起訴處分書記載「…，然觀之被告羅珮婷上開新光銀行交易明細，與一般詐欺集團被害人匯入款項後，旋即提領以避免帳戶遭警示，而無從提領之情形有異，且被告羅珮婷前開帳戶內餘額，於告訴人匯款前，尚有40餘萬元，遭警示前亦遺有112萬餘元，又期間亦有多筆款項進出，且收入金額遠大於支出金額，是被告辯稱該帳戶係其作為生意往來使用，並未交付詐欺集團，應屬有據，自難排除係詐騙集團成員利用零售業者難以確知購買人身分，易以此方式隱匿真實身分，不易查緝之特性及未詳實對身分進行認證機制之漏洞，以三方詐欺（三角詐欺）之犯罪模式詐騙被害人，再行詐騙被告羅珮婷交付家電，而獲取家電之不正利益，是自不得單憑告訴人將款項匯入被告所使用之上開帳戶一節，即認被告有何幫助詐欺之犯意…」等語，堪信被告並無故意不法侵害原告權利之行為。原告就其主張：被告將系爭帳戶金融卡，交付某詐騙集團成員，作為詐欺取財犯罪收受贓款之工具，原告受被告詐騙而受有損害8萬元，及被告何種侵害行為與原告所受損害間有相當因果關係等有利於己之事實，復未能另行確切舉證證明以實其說，無足憑取，自難認被告對原告構成侵權行為，應認原告對被告並無侵權行為損害賠償請求權存在。是原告依民法第184條第1項前段、第185條、第197條第2項、第179條之規定，請求被告賠償原告8萬元，及自起訴狀繕本送達翌日起至清償日止按年息百分之5計算之利息，洵屬無據，不應准許。
四、綜上所述，原告請求被告給付原告8萬元，及自起訴狀繕本
    送達翌日起至清償日止按年息百分之5計算之利息，為無理
    由，應予駁回。
五、原告之訴既經駁回，其假執行之聲請，因訴之駁回已失所依
    據，不應准許。
六、結論：原告之訴為無理由，依民事訴訟法第78條，判決如主
    文。
七、本件訴訟費用額，依後附計算書確定如主文第2項所示金額
    。
中　　華　　民　　國　　111 　年　　9 　　月　　20　　日
                        　臺灣臺北地方法院臺北簡易庭　
　  　　　　　　 　　 　　　　法　官　羅富美
計  算  書：
項        目             金  額（新臺幣）    備    註
第一審裁判費             1,000元
合        計             1,000元　　　　　　　　　　　　

以上判決正本係照原本作成。
如不服本判決，應於判決送達後20日內向本庭（臺北市重慶南路
1段126巷1號）提出上訴狀（須按他造當事人之人數附繕本）。
中　　華　　民　　國　　111 　年　　9 　　月　　20　　日
    　　　　　　　　　　　　　書記官  陳鳳瀴
附錄：
一、民事訴訟法第436條之24第2項：
　　對於小額程序之第一審裁判上訴或抗告，非以其違背法令為
    理由，不得為之。
二、民事訴訟法第436條之25：
　　上訴狀內應記載上訴理由，表明下列各款事項：
    ㈠原判決所違背之法令及其具體內容。
    ㈡依訴訟資料可認為原判決有違背法令之具體事實。